ACORDAO-COMPLETO-2354449

ACÓRDÃO DE RELAÇÃO

ACÓRDÃO DE RELAÇÃO 3451/2019 ATA 16/2019 - SEGUNDA CÂMARA

Acórdão 3451/2019-TCU-Segunda Câmara
Considerando que, na Sessão de 12/3/2019, a 2ª Câmara do TCU proferiu o Acórdão 432/2018 no sentido de tornar sem efeito o item 9.1 do Acórdão 4721/2018-TCU-Segunda Câmara, deixando, pois, de imputar o suposto débito em desfavor do Município de Xambioá - TO, e, assim, excluiu o referido município da presente relação processual, mantendo, todavia, todos os demais termos do Acórdão 4721/2018-TCU-Segunda Câmara e, aí especialmente, o julgamento pela irregularidade das contas de Richard Santiago Pereira com a subjacente aplicação da multa legal sob o valor de R$ 20.000,00;
Considerando que a então Secex-CE passou a apresentar, contudo, a sua proposta no sentido de tornar insubsistente o Acórdão 432/2018, nos termos dos arts. 174 a 176 do RITCU, diante da correção de suposta inexatidão material em face da ausência de autorização expressa para a cobrança judicial da multa aplicada ao Sr. Richard Santiago Pereira (CPF XXX.974.812-XX) ;
Considerando, entretanto, que a avaliação sobre a suscitada correção material não deve ser conduzida sem a devida ponderação dos efeitos práticos inerentes à prolação do Acórdão 432/2018-TCU-Segunda Câmara, devendo-se registrar, diante disso, que a mera ausência de autorização expressa para a cobrança judicial da multa não teria resultado em qualquer prejuízo à parte e, assim, o TCU deve prestigiar a aplicação do princípio da ausência de nulidade sem o subjacente prejuízo  (pas de nullité sans grief) ;
Considerando, por esse prisma, que o TCU deve apenas determinar o prosseguimento do presente feito, destacando que a desnecessidade de se declarar a suposta nulidade está expressamente prevista no art. 171 do RITCU, quando estabelece que: "nenhum ato será declarado nulo se do vício não resultar prejuízo para a parte, para o erário, para a apuração dos fatos pelo Tribunal ou para a deliberação adotada", em plena consonância, aí, com a firme jurisprudência do TCU, do STJ e do STF;
Considerando, assim que, não subsiste a menor necessidade de promover a suscitada correção do suposto erro material, já que, ante os seus elementos, o aludido acórdão contaria formal e materialmente com todos os pressupostos de existência e de validade;
Os Ministros do Tribunal de Contas da União, reunidos em Sessão de 2ª Câmara, ACORDAM, por unanimidade, com fundamento no art. 143, inciso V, alínea "c", do Regimento Interno do TCU, aprovado pela Resolução n.º 246, de 2011, e na Súmula n.º 145 do TCU, em ratificar o Acórdão 432/2018 prolatado pela 2ª Câmara do TCU, na Sessão de 12/3/2019 (Ata n.º 3/2018) , mantendo inalterados todos os itens do referido acórdão e, remanescentemente, dos demais itens do Acórdão 4721/2018-TCU-Segunda Câmara, além de restituir, em seguida, os autos à SecexTCE para que dê prosseguimento ao feito.
1. Processo TC-Processo 031.650/2015-5 (TOMADA DE CONTAS ESPECIAL) 
	1.1. Responsáveis: Prefeitura Municipal de Xambioá - TO (CNPJ 02.087.211/0001-39) ; Richard Santiago Pereira (CPF XXX.974.812-XX) .
	1.2. Entidade: Município de Xambioá - TO.
	1.3. Relator: Ministro-Substituto André Luís de Carvalho.
	1.4. Representante do Ministério Público: Procurador Sergio Ricardo Costa Caribé (manifestação oral) .
	1.5. Unidade Técnica: Secretaria de Controle Externo de Tomada de Contas Especial (SecexTCE) .
	1.6. Representação legal: Ryan Diogenes Brasil Mendes Arruda (6335/OAB-TO) e outros, representando Prefeitura Municipal de Xambioá - TO. 
	1.7. Determinações/Recomendações/Orientações: não há.

Segunda Câmara

Município de Xambioá - TO.

Prefeitura Municipal de Xambioá - TO (CNPJ 02.087.211/0001-39); Richard Santiago Pereira (CPF XXX.974.812-XX).

ACORDAO-COMPLETO-2397082

Acórdão de Relação 1905/2020 - Segunda Câmara

Acórdão de Relação

ANDRÉ DE CARVALHO

Ryan Diogenes Brasil Mendes Arruda (6335/OAB-TO) e outros, representando Prefeitura Municipal de Xambioá - TO.

Procurador Sergio Ricardo Costa Caribé (manifestação oral).

TOMADA DE CONTAS ESPECIAL (TCE)

Secretaria de Controle Externo de Tomada de Contas Especial (SecexTCE).